臺灣臺南地方法院民事裁定  
111年度家護字第906號
聲  請  人  甲○○  住○○市○○區○○里0鄰○○000號
相  對  人  乙○○
上列聲請人聲請對相對人核發通常保護令事件，本院裁定如下：
    主      文
聲請駁回。
    理      由
一、按家庭暴力防治法第2條第1款所稱家庭暴力者，指家庭成員
    間實施身體、精神或經濟上之騷擾、控制、脅迫或其他不法
    侵害之行為。即謂因共同生活居住之家庭成員間，所造成之
    暴力行為。且觀諸家庭暴力防治法之立法目的，在於防治家
    庭暴力行為及保護被害人權益，是以家庭暴力事件，常存在
    於行為人對於家庭成員所實施身體、精神或經濟上之騷擾、
    控制、脅迫或其他不法侵害行為，已構成長期性、連續性及
    習慣性之暴力行為，須經由依家庭暴力防治法第14條第1項
    所規定之各款保護令予以排除，以保護被害人、目睹家庭暴
    力兒童及少年或其特定家庭成員，免受繼續之暴力侵害。又
    按「法院於審理終結後，認有家庭暴力之事實且有必要者，
    應依聲請或依職權核發包括下列一款或數款之通常保護令：
    ‧‧‧」，家庭暴力防治法第14條第1項定有明文。是核發通常
    保護令，必須有發生家庭暴力之事實及有核發保護令之必要
    者始足當之。
二、本件聲請意旨略以：兩造為母子關係，同住○○○市○○區○○里0
    鄰○○000號。自民國000年0月間起，相對人就經常無緣無故
    對聲請人大小聲、咆哮及嗆聲。於000年0月0日早上，聲請
    人在家中泡茶，相對人不知何故說聲請人偷放她腳踏車輪胎
    的氣，並開始碎念，好像說聲請人在家都吃她的、住她的，
    吃飽遊玩，還說等聲請人之姪子回來要給聲請人好看等語，
    致聲請人心生畏懼。聲請人為此爰依家庭暴力防治法之規定
    ，聲請核發該法第14條第1項第1款、第2款、第4款內容之通
    常保護令等語。
三、相對人則抗辯稱：聲請人打人喊抓人。因為聲請人吃完東西
    都不洗，又丟得到處都是，常向相對人要錢，所以相對人有
    大聲對聲請人說話，聲請人就說相對人罵他。000年0月0日
    相對人有說等相對人孫子回來要讓聲請人好看，但只是開玩
    笑等語，資為抗辯。
四、查本件兩造為母子關係乙節，有戶籍資料查詢表2件附卷可
    稽，堪予認定。又查聲請人主張之前開事實，經訊問相對人
    ，相對人坦言因聲請人吃完東西都不洗，又丟得到處都是，
    且常向伊要錢，所以伊有大聲對聲請人說話，伊於000年0月
    0日有說等孫子回來要讓聲請人好看，是開玩笑的等語，經
    核聲請人長期向相對人要錢，若要錢不成，即騷擾相對人，
    甚且對相對人施暴，相對人業已聲請核發通常保護令，經本
    院000年度家護字第000號准許在案，是以聲請人對待相對人
    之情狀觀之，縱使相對人因不滿聲請人之作為而有對聲請人
    講話大聲及出言警告情事，亦難認係屬對聲請人施暴，聲請
    人自不得據以聲請核發保護令。從而，本件並無核發通常保
    護令之必要性，聲請人之聲請，為無理由，應予駁回。
五、爰裁定如主文所示。
中　　華　　民　　國　　111 　年　　11　　月　　 1　　日
                      家事法庭  法  官　葉惠玲   
以上正本係照原本作成。
如不服本裁定應於送達後10日內向本院提出抗告狀。
中　　華　　民　　國　　111 　年　　11　　月　　1 　　日
                                書記官　陳玉芬